【裁判字號】    89,交上易,745
【裁判日期】    890522
【裁判案由】    公共危險等
【裁判全文】
臺灣高等法院臺南分院刑事判決          八十九年度交上易字第七四五號  Ａ
      上  訴  人  臺灣台南地方法院檢察署檢察官
      被      告  甲  ○  ○
右上訴人因被告公共危險等案件，不服臺灣台南地方法院八十八年度交易字第四六六
號，中華民國八十九年二月二十九日第一審判決（起訴案號：臺灣台南地方法院檢察
署八十八年度偵字第一五七九號）提起上訴，本院判決如左：
      主      文
原判決關於過失傷害部分撤銷。
甲○○因過失傷害人，處有期徒刑肆月，如易科罰金，以參佰元折算壹日。
其他上訴駁回。
      事      實
一、甲○○於民國（下同）八十八年十月十一日十九時許，飲用酒類後已達不能安全
    駕駛動力交通工具之程度（酒精測試結果為一．二一ｍｇ／Ｌ），詎仍駕駛車牌
    號碼ＶＣ－九八五九號自小客車（未懸掛車牌），沿台南縣東山鄉南一０四線，
    由西往東方向行駛，途經縣道南一０四線公路九十六公里處，原應注意汽車行駛
    時，駕駛人應注意車前狀況，及在劃有分向限制線之路段，不得駛入來車之車道
    內，並應注意汽車會車時，相互之間隔不得少於半公尺，而依當時情形，亦無不
    能注意之情事，竟疏未注意，偏左行駛，致擦撞對向由乙○○所騎之ＮＸＶ－二
    四二號機車，致乙○○人車倒地，因而受有左下肢裂傷、挫傷之傷害，甲○○所
    駕自小客車則衝入對向路邊及排水溝之交界處後，自行步行前往慈濟宮。經警循
    線查獲，並於八十八年十月十一日二十時四十七分對甲○○施以酒精測試結果為
    一．二一ｍｇ／Ｌ，始得知上情。
二、案經乙○○訴由台南縣警察局白河分局報告台灣台南地方法院檢察署檢察官偵查
    起訴。
      理      由
一、訊據被告固不否認曾於右揭時地駕駛ＶＣ－九八五九號自小客車行經肇事地點，
    惟矢口否認有何過失傷害及公共危險之犯行，辯稱：伊駕車行經該地時，僅聽到
    砰一聲，係伊車後之聲音，伊下車查看，並未發現任何物品，伊始自行步行回去
    慈濟宮，回到寺廟後，伊一邊掃地，一邊喝酒，所以警察找到伊時，酒精測試才
    會那麼高，伊在開車前僅喝一小杯，並無不能駕駛之情事云云。
二、惟查：
（一）右揭事實業據告訴人乙○○指訴稽詳，而本件車禍依到場處理警員所製車禍事
      故現場圖及所拍攝之照片，被告所駕自小客車業因車禍而衝入對向之水溝，車
      頭向東，告訴人之機車倒地處距被告自小客車停留處僅七．三公尺，且機車車
      頭向西，而機車左側之螺絲業因撞擊而脫落，顯見本件車禍係被告駕車偏入對
      向車道，擦撞到告訴人機車後，失控衝入對向排水溝所致，是被告上揭所辯顯
      難採信。
（二）又被告在警訊時已自承渠於當日下午五時許，即開始喝酒至六時多結束，約喝
      半瓶米酒頭，車禍發生後，伊即步行回慈濟宮睡覺，是渠在原審另辯稱伊回到
      寺廟後，一邊掃地一邊喝酒云云，顯係卸責之詞，不足採信，而被告在車禍肇
      事後，於當日二十時四十七分經警為酒精測試結果，其呼氣酒精濃度尚高達一
      ．二一ＭＧ／Ｌ，此有測試單一紙在卷足憑，超乎法務部所頒０．五五ＭＧ／
      Ｌ達二倍以上，是被告在飲用米酒頭後，確實已達不能安全駕駛之程度。
（三）按「汽車行駛時，駕駛人應注意車前狀況，並隨時採取必要之安全措施。」「
      汽車會車相互之間隔不得少於半公尺。」「在有分向限制線之路段，不得駛入
      來車之車道內。」道路交通安全規則第九十四條第三項、第九十七條第二款、
      第一百條第五款分別定有明文，被告為汽車駕駛人，對上開規定自不得諉為不
      知，乃渠於右揭時地駕駛車輛，因未注意上開規定，以致肇事，被告之行為自
      有過失甚明，且應負全部之肇事責任，是被告之過失行為已極明確。而告訴人
      確因本件車禍而受有左下肢裂傷、挫傷之傷害，亦有診斷證明書一紙在卷足憑
      ，被告之過失行為復與告訴人所受傷害間有因果關係，從而本件被告右揭犯行
      均足確認，應依法論處。
三、查被告甲○○因過失致被害人受傷，核其所為，係犯刑法第二百八十四條第一項
    之過失傷害罪，另渠因飲用酒類不能安全駕駛動力交通工具而駕駛部分，另係犯
    刑法第一百八十五條之三公共危險罪，所犯上開二罪間，罪名不同，犯意各別，
    應分論併罰。查公訴人依告訴人聲請上訴意旨認被告未賠償被害人醫藥費與被害
    人達成和解等情指摘原判決不當，經查被害人迄至本院審理中，仍未具體陳明醫
    藥費若干，而被告亦表明願賠償被害人醫藥費，並已給付新台幣參萬元，有匯款
    單影本在卷足憑，故被害人聲請上訴意旨為無理由。原審判決就刑法第一百八十
    五條之三公共危險罪部分，適用前引法條及刑法第四十一條、罰金罰鍰提高標準
    條例第一條前段、第二條之規定，量處拘役伍拾日，並諭知易科罰金之折算標準
    ，認事用法均無不合，量刑亦稱妥適，公訴人上訴意旨謂量刑過輕，指摘原判決
    不當，並無可取，其此部分上訴為無理由，應予駁回。
四、復按飲用酒類不能安全駕駛動力交通工具而駕駛之公共危險罪，並不以具體發生
    危險為必要，與因飲酒過量而駕駛肇事之行為係屬獨立兩罪，立法意旨及保護法
    益並不完全相同，是被告飲酒過量駕車肇事，自應依道路交通管理處罰條例第八
    十六條第一項加重其刑，原審判決以：喝酒部分既已由公共危險予以論罪，依一
    行為不受二次評價之法理，而認被告飲酒過量而駕駛致被害人受傷之行為，不應
    再依上揭規定加重其刑等語，適用法律尚有違誤。公訴人上訴意旨雖未指摘及此
    ，然原判決就過失傷害部分既有可議之處，自應予以撤銷改判。爰審酌被告之品
    行、過失之程度、所生之危害及其肇事後態度及已賠償被害人部分損害、所測得
    之酒精濃度及其他一切情狀，量處有期徒刑肆月，並均諭知易科罰金之折算標準
    ，以資懲儆。
據上論斷，應依刑事訴訟法第三百六十八條、第三百六十九條第一項前段、第三百六
十四條、第二百九十九條第一項前段、刑法第二百八十四條第一項、第四十一條，罰
金罰鍰提高標準條例第一條前段，第二條，判決如主文。
本案經檢察官王碧霞到庭執行職務。
中    華    民    國      八十九      年      五      月      二十二    日
                                  臺灣高等法院臺南分院刑事第四庭
                                      審判長法官  陳    義    仲
                                            法官  徐    財    福
                                            法官  宋    明    蒼
右正本證明與原本無異。
不得上訴。
                                      法院書記官  余    素    美
中    華    民    國      八十九      年      五      月      二十四    日
附錄本案論罪科刑法條全文：
刑法第一百八十五條之三：
  服用毒品、麻醉藥品、酒類或其他相類之物，不能安全駕駛動力交通工具而駕駛者
  ，處一年以下有期徒刑、拘役或三萬元以下罰金。
刑法第二百八十四條第一項：
  因過失傷害人者，處六月以下有期徒刑、拘役或五百元以下罰金，致重傷者，處一
  年以下有期徒刑、拘役或五百元以下罰金。


司法院資訊處製作；財團法人民間司法改革基金會備份。
